【裁判字號】    97,消債更,541
【裁判日期】    971202
【裁判案由】    更生
【裁判全文】
臺灣桃園地方法院民事裁定                97年度消債更字第541號
聲請人
即債務人  甲○○
上列當事人聲請消費者債務清理事件，本院裁定如下：
    主  文
債務人甲○○自中華民國九十七年十二月三日十七時起開始更生
程序。
命司法事務官進行本件更生程序。
    理  由
一、依消費者債務清理條例第5 條規定更生及清算事件專屬債務
    人住所地之地方法院管轄。不能依前項規定定管轄法院者，
    由債務人主要財產所在地之地方法院管轄。查，聲請人戶籍
    雖設於桃園縣楊梅鎮○○○路334 號12樓，惟該不動產業經
    本院93年度執字第1972號執行事件於民國93年間拍定並移轉
    為拍定人所有，而聲請人自96年1 月1 日起（租期至97年12
    月31日止）即租屋居住於南投縣草屯鎮○○路40號。聲請人
    雖未遷移同上戶籍，惟其既已離去戶籍所在地之建物，不再
    以戶籍地為其生活中心，應有廢止該戶籍所在住所之意思。
    聲請人於97年7 月1 日聲請本件更生事件時，聲請人雖租屋
    居住南投縣草屯鎮○○路40號租處，依聲請人所述其並無固
    定工作，係以零工為生，似亦非以久住之意思，並無設定該
    租處為住所之意思。本件即無法依聲請人住所地定管轄法院
    ，而聲請人僅有（主要財產）之土地係坐落桃園縣楊梅鎮○
    ○○段193 地號，位於本院轄區。依前說明，本院對本件聲
    請更生事件，自有管轄權，合先敘明。
    應認聲請人係以久住之意思，住於該租處，該地即南投縣草
二、按「法院開始更生程序之裁定，應載明其年、月、日、時，
   並即時發生效力」，又「法院裁定開始更生或清算程序後，
   得命司法事務官進行更生或清算程序；必要時，得選任律師
   、會計師或其他適當之自然人或法人一人為監督人或管理人
   」。消費者債務清理條例第45條第1 項、第16條第1 項分別
   定有明文。
三、本件聲請人即債務人聲請意旨略以：債務人因信用卡及房貸
    因素積欠金融機構債務為新台幣（下同）5,194,114 元。債
    務人目前以打零工維生，每月資約為15,000元，每月房租、
    交通費、醫療費、膳食、健保費等支出約為12,159元，實已
    無力清償債務，債務人於消費者債務清理條例施行後，曾提
    出債權人清冊，以書面向最大債權金融機構台灣土地銀行請
    求共同協商債務清償方案，惟因該協商銀行要求聲請人每月
    清償5,000 元，債務人實已無力負擔因此導致協商不成立；
    又聲請人之無擔保或無優先權之債務總額未逾1,200 萬元，
    復未經法院裁定開始清算程序或宣告破產，爰聲請更生等語
    。
四、經查：債務人主張之事實，業據提出財團法人金融聯合徵信
    中心當事人查詢個人資料回覆書、前置協商不成立通知書、
    財政部台灣省北區國稅局95、96年度綜合所得稅各類所得資
    料清單、全國財產稅總歸戶財產查詢清單、戶口名簿、身分
    證正反面等1份為證，又債務人名下雖有土地1筆，然該土地
    公告地價現值僅為85,399元，顯不足清償上開債務；又聲請
    人雖自陳每月有月薪約15,000元之工作收入，惟在扣除必要
    生活費用及支出後所餘數額12,159元，亦無法支付前置協商
    之金額，且與上開債務總數相去甚遠，顯無償還之可能，堪
    認本件債務人確有不能清償債務之情事，此外，亦查債務人
    並無消費者債務清理條例第 6條第3項、第8條或第46條各款
    所定駁回更生聲請之事由存在，則債務人聲請更生，應屬有
    據，並依首揭規定命司法事務官進行本件更生程序，爰裁定
    如主文。
中    華    民    國    97    年    12     月    2    日
                  民事第三庭    法    官  張天民
正本與原本無異。
本件不得抗告。
本裁定已於97年12月3日17時公告。
中    華    民    國    97    年    12     月    3    日
                                書 記 官  古秋梅


司法院資訊處製作；財團法人民間司法改革基金會備份。
